臺灣士林地方法院交通事件裁定　　　　　　　　　　九十三年度交聲字第三六０號
　　原處分機關　臺北市交通事件裁決所
　　異　議　人
　　即受處分人　甲○○
右列異議人即受處分人因違反道路交通管理處罰條例案件，對於臺北市交通事件裁決
所民國九十三年五月十四日所為之處分（原處分案號：北市裁三字第裁二二—ＡＣＵ
六八二八一０號），聲明異議，本院裁定如左：
    主      文
異議駁回。
    理      由
一、按汽車駕駛人，行經有燈光號誌管制之交岔路口闖紅燈者，處新臺幣（下同）一
    千八百元以上五千四百元以下罰鍰，並計違規點數三點，道路交通管理處罰條例
    第五十三條、第六十三條第一項第三款，分別定有明文。
二、原處分意旨略以：本件異議人即受處分人甲○○於民國九十三年四月十日二十一
    時四十四分許，駕駛車牌號碼ＣＪＴ—二０六號重機車沿臺北市○○街○段行駛
    ，行至臺北市○○街○段與公館路之有燈光號誌管制之交叉路口前，不依當時已
    亮紅燈之號誌停車等待，竟逕闖紅燈行駛右轉至公館路，經臺北市政府警察局北
    投分局警備隊警員，以異議人違反道路交通管理處罰條例第五十三條規定在公館
    路旁予以攔停後，製單舉發，原處分機關乃依道路交通管理處罰條例第五十三條
    規定處以罰鍰一千八百元，並依同法第六十三條第一項第三款之規定記違規點數
    三點。
三、聲明異議意旨略以：於案發當日，伊駕駛機車由北投市場出發，尾隨前方一輛自
    小客車沿臺北市○○路直行行駛，詎在臺北市○○街○段與公館路交叉路口附近
    遭警攔停，警員告知伊闖紅燈，欲製單舉發時，伊曾當場向警員否認自臺北市○
    ○街○段闖紅燈行駛、右轉至公館路等情，警方置之不理，因事實與與警員舉發
    之情形有別，為此具狀聲明異議。
四、經查：異議人前揭違規事實，有臺北市政府警察局舉發違反道路交通管理事件通
    知單乙紙附卷可稽，並經證人即現場舉發本件違規之臺北市政府警察局北投分局
    警備隊警員鄭安靖到庭具結證稱：案發當日，伊與另一同事在捷運橋下執行交通
    勤務，二人確實發現異議人自東華街二段，逕闖紅燈行駛右轉至公館路，故而攔
    停異議人，尚且，異議人於伊告知闖紅燈之違規事項之際，並未表示異議，迨伊
    製作舉發違反道路交通管理事件通知單時，異議人始向伊爭執其並無闖紅燈違規
    之行為等語（見本院九十三年六月二十五日調查筆錄）明確。其次，交通警員製
    單舉發違反道路交通管理處罰條例所列之違規事實，本質上為行政秩序罰，亦為
    行政處分性質，係由行政機關針對相對人具體違法事件，單方作成具有處罰效果
    之公權力措施，基於公務員公法上行為具有公信力之原則，該行政處分應可被推
    定為真正，蓋若謂公務員之一切行政行為均需預留證據以證其實，則國家行政勢
    必窒礙難行，故值勤警員本於維護交通秩序、安全職責所為之舉發，自應受到合
    法正確之推定，其據以依法處分之事實認定亦為真正無誤。衡情證人鄭安靖為臺
    北市政府警察局北投分局警備隊警員，與異議人素無怨隙，殊無設詞誣陷，致身
    陷偽證罪危險之理，況異議人雖否認違規事實，然既未就值勤警員舉發之違誤提
    出確實證據以供調查，亦無任何積極證據足認證人有捏造事實違法取締之情事，
    綜上各情分析，證人所證異議人違規闖紅燈之情應屬可信，異議人確有原處分書
    所認定之前揭交通違規事實，堪以認定。
五、揆諸前述，異議人既有前揭違規情事，原處分機關以異議人行經有燈光號誌之交
    叉路口闖紅燈之違規行為，爰引首揭規定依法裁罰，並無不當。本件異議為無理
    由，應予駁回。
據上論斷，應依道路交通管理處罰條例第十九條，裁定如主文。
中       華       民      國       九十三   年    六     月    三十     日
                                       臺灣士林地方法院交通法庭
                                           法  官  楊  迺  伶
右正本證明與原本無異。
如不服本裁定，應於送達後五日內，向本院提出抗告狀。
                                           書記官  洪  俊  杰
中       華       民      國       九十三   年    六     月    三十     日
                                1
